【裁判字號】    89,訴,1281
【裁判日期】    900102
【裁判案由】    毒品危害防制條例
【裁判全文】
臺灣彰化地方法院刑事判決                        八十九年度訴字第一二八一號
    公  訴  人  臺灣彰化地方法院檢察署檢察官
    被      告  甲○○
右列被告因違反毒品危害防制條例案件，經檢察官提起公訴（八十九年度毒偵字第五
六一八號、第五七七六號），本院判決如左：
    主  文
甲○○連續施用第一級毒品，累犯，處有期徒刑捌月。
    事  實
一、甲○○曾於民國八十八年間，因贓物案件，經法院判處有期徒刑三月確定，甫於
    八十九年四月九日執行完畢。又於八十八年間因施用毒品案件，經依本院裁定送
    觀察、勒戒後，認無繼續施用毒品之傾向，由台灣彰化地方法院檢察署檢察官於
    八十八年二月八日以八十八年度偵字第九六六號、第一０六八號為不起訴處分確
    定；其又於八十八年間因施用毒品案件，經依本院裁定送觀察、勒戒後，認有繼
    續施用毒品之傾向，經本院裁定令入戒治處所施以強制戒治一年（其施用毒品另
    經本院於八十八年六月二十四日以八十八年度易字第八０七號判處有期徒刑四月
    ，並於同年七月十八日確定），並經送台灣雲林戒治所施以強制戒治，於強制戒
    治屆滿三月後，其成效評鑑合格，無繼續戒治之必要，經本院裁定停止戒治，所
    餘戒治期間付保護管束，保護管束期間已於八十九年六月二十三日期滿，未經撤
    銷。詎甲○○仍不知悔改，復於八十九年十月十八日前三日內某日，在不詳地點
    ，以不詳方式，施用第一級毒品海洛因一次。嗣於八十九年十月十八日下午二時
    三十分許，在彰化縣北斗鎮○○路旁為警查獲，經警方採驗尿液，經送鑑驗結果
    ，呈嗎啡陽性反應，而查悉上情。
二、案經彰化縣警察局北斗分局報請台灣彰化地方法院檢察署檢察官偵查起訴。
    理  由
一、訊據被告甲○○矢口否認右揭犯行，辯稱：伊並沒有施用第一級毒品海洛因，不
    知道為何尿液會有嗎啡反應，可能係吸到朋友之二手煙云云。惟查，警方於八十
    九年十月十八日所採被告尿液經送鑑定結果，確均呈嗎啡陽性反應，此有長昕生
    活事業股份有限公司新東分公司濫用藥物陽性檢體檢驗報告及彰化縣衛生局煙毒
    尿液檢驗成績書各一份在卷可稽，而依人體施用毒品海洛因後能從所排尿液中驗
    出嗎啡反應之時間約為三日左右，是以被告所辯未施用毒品海洛因而係吸到二手
    煙顯係事後卸責之詞，被告確於八十九年十月十八日前三日內某日有施用毒品海
    洛因之行為。又被告曾於八十八年間因施用毒品案件，經依本院裁定送觀察、勒
    戒後，認無繼續施用毒品之傾向，由台灣彰化地方法院檢察署檢察官於八十八年
    二月八日以八十八年度偵字第九六六號、第一０六八號為不起訴處分確定；其又
    於八十八年間因施用毒品案件，經依本院裁定送觀察、勒戒後，認有繼續施用毒
    品之傾向，經本院裁定令入戒治處所施以強制戒治一年（其施用毒品另經本院於
    八十八年六月二十四日以八十八年度易字第八０七號判處有期徒刑四月，並於同
    年七月十八日確定），並經送台灣雲林戒治所施以強制戒治，於強制戒治屆滿三
    月後，其成效評鑑合格，無繼續戒治之必要，經本院裁定停止戒治，所餘戒治期
    間付保護管束，保護管束期間已於八十九年六月二十三日期滿，未經撤銷，詎被
    告仍不知悔改，復三犯本件施用毒品案件，此有刑案資料查註紀錄表、被告全國
    前案紀錄表、不起訴處分書附卷可參，是以本件事證已臻明確，被告犯行堪予認
    定。
二、核被告所為，係犯毒品危害防制條例第十條第一項施用第一級毒品罪。其持有第
    一級毒品之行為，已被施用之行為所吸收，不另論罪。被告曾於八十八年間，因
    贓物案件，經法院判處有期徒刑三月確定，甫於八十九年四月九日執行完畢，此
    有台灣彰化地方法院檢察署刑案資料查註紀錄表在卷可稽，其於受有期徒刑執行
    完畢五年以內再犯有期徒刑以上之本罪，為累犯，應依法加重其刑。爰審酌被告
    犯罪之動機、所生之危害及犯罪後之態度等一切情狀，量處如主文所示之刑。
據上論斷，應依刑事訴訟法第二百九十九條第一項前段，毒品危害防制條例第十條第
一項，刑法第十一條前段、第四十七條，判決如主文。
本案經檢察官郭景東到庭執行職務。
中      華      民      國    九十      年      一      月      二      日
                                     台灣彰化地方法院刑事第二庭
                                           法      官  石  馨  文
右正本證明與原本無異。
如不服本判決，應於判決送達後十日內，向本院提出上訴狀（須附繕本）。
                                           法院書記官  王  振  州
中      華      民      國    九十      年      一      月      四      日
毒品危害防制條例第十條第一項
施用第一級毒品者，處六月以上五年以下有期徒刑。


司法院資訊處製作；財團法人民間司法改革基金會備份。
